# 关于带保护性条款的投资核算

提问人：zgppeking 时间：2019-01-15 19:22:32
作为这个版的忠实粉丝，第一次发帖，目前有个业务请教一下陈版主，A 公司拟通过设立产业基金 B，由 B 投资 C 公司，B 在 C 公司的股权比例30%，C公司共 5 名董事，B 委派一名董事，在 C 公司的股东会及董事会上，对于经营投资的重要事项，B 有一票否决权，C 公司董事长由老股东委派，其他管理人员由B 公司委派。C公司未来的业务主要是从 A 公司采购设备，并布局相关设备，后续 A 公司会提供相关技术，对设备进行运营变现，收益由 A 公司和C 公司进行分成。在投资协议里，A 公司提出了一些保护性条款：如投资后，要求 C 公司从A 公司采购一定数量的设备，并完成该设备的布局，投资后两年内实现营业收入 XXX，利润 XX，如果不能实现，则 C 公司及原始股东有回购A 股份的权利，按投资本金加 15%年收益率，相反如果 C 公司经营情况理想，连续两年盈利，或者公司估值达到XX的时候，原始股东有权利要求 A 公司购买其股权，实现退出。
对于上述交易安排，有几个问题，麻烦陈版主帮忙看看：
1.假设 A 公司控制产业基金 B，上述投资安排，是否会导致 A 公司控制C 公司？
2. 根据上述保护性条款，站在 B 投资人角度，B 对于 C 的投资是否会被认定为债权性投资？
3. 如果B 不能控制C 公司，根据一票否决权的设定，C 应该是B 公司的合营企业吧？B对 C 的投资按照权益法核算？
4. 上述 2 和1&3会冲突吗？即如果对 C 的投资被认定为债权投资，还需要判断是控制还是合营联营吗？
问题比较多，我不知道是否已经表达清楚了，麻烦陈版主帮忙看看，非常感谢！

回答人：chenyiwei
上述安排应不至于导致 A对 C 具有控制权，但一票否决权不代表必然是合营企业。如果 A 和任意一个原始股东的组合都能确保相关议案通过，则是联营企业。
A 的投资也是以获取资本增值为目标的，并不是单纯的本金加利息，因此还是更偏向于权益性投资。

提问人：zgppeking 时间：2019-01-15 19:50:25
明白了，谢谢陈版及时的专业回复！想额外多问一句，债权性投资是不是也可以对应控制/共同控制/联营呢？谢谢！

回答人：chenyiwei
债权性投资不会涉及这些问题，即使名义上有这些权力，也是保护性的。

提问人：zgppeking 时间：2019-01-15 20:28:44
您好陈版，我想就上述业务安排，再问另外一个问题，如果B 基金是 1 个GP 加两个 LP，两个 LP 分别是 A 公司和另外一个 D 公司（D 公司是 A公司的投资人），A公司和 D 公司对B 基金的投资比例为 50%和 50%，A公司和 D 公司都没有固定分红，根据持股比例行使表决权，基金的重大问题需要 A公司和 D 公司一致同意，我的问题是：
1. 根据上述合伙安排，B 基金是否应该作为 A 公司的合营企业，根据权益法核算？
2. 如果 B 基金是 A 公司的合营企业，假设C 公司也是 B 基金的合营企业，则C 公司为 A 公司的关联方，如果 A 公司拟 IPO 的话，A 公司对 C 公司的设备销售会被认定为关联交易，可能要求做详细的披露或者核查，特别是交易金额占比如果很高的话。但如果B 基金是A的联营企业，或者 C公司是 B公司的联营企业的话，根据准则C 公司不是A 公司的关联方了吧？这样的话，我理解，根据证监会的要求，A 公司对 C 公司的设备销售只是参考关联方交易进行披露，但不会占用关联交易的一些指标，深入核查的要求会低一些，不知道我的理解是否正确呢？
谢谢陈版的耐心指导！

回答人：chenyiwei
2 、实质重于形式，认定为关联方的可能性仍很大。参考证监会公告[2012]14号。

回答人：chenyiwei
1 、要看 D对 A 有无控制、共同控制或重大影响。如果有控制或共同控制，则 B 基本不会是A 和 D的合营企业；如 D对 A 只有重大影响或者没有重大影响，则有可能是合营企业，但需结合具体情况谨慎分析判断。